臺灣高等法院臺中分院刑事判決　　　　96年度上易字第1412號
上　訴　人　臺灣臺中地方法院檢察署檢察官
被　　　告　丙○○
上列上訴人因被告業務侵占案件，不服臺灣臺中地方法院96年度
易字第2384號，中華民國96年6月20日第一審判決（起訴案號：
臺灣臺中地方法院檢察署95年度偵字第26979號），提起上訴，
本院判決如下：
    主  文
原判決撤銷。
丙○○連續犯業務侵占罪，處有期徒刑捌月，減為有期徒刑月
，如易科罰金，以新臺幣玖佰元算壹日。又犯業務侵占罪，處有
期徒刑柒月，減為有期徒刑月又拾伍日，如易科罰金，以新臺
幣壹仟元折算壹日。應執行有期徒刑柒月，如易科罰金，以新臺
幣玖佰元折算壹日。
    事  實
一、丙○○於民國92年3月28日起，至95年11月間止，任職於泓
    洺企業有限公司（設於臺中縣潭子鄉○○○路15號，以下簡
    稱泓洺公司），擔任瓦斯送貨員，以載送瓦斯及代收款項為
    業，為從事業務之人。其因缺錢花用，雖知瓦斯及所代收之
    貨款，屬泓洺公司所有，而為其業務上持有之物，竟先基於
    意圖為自己不法之所有之概括犯意，(一)自93年間起至95年6
    月間止，利用送貨收款之機會，連續以變易持有為所有之意
    思，將所收取之款項共計新臺幣（下同）3萬1千9百53元，
    予以侵占入己，隱匿拒不交代去向，致泓洺公司未能取得上
    揭款項。嗣另基於意圖為自己不法所有之犯意，(二)於95年10
    月間某日，以變易持有為所有之意思，將所收取之款項計1
    萬1 千7百20元，予以侵占入己，而隱匿拒不交代去向，致
    泓洺公司未能取得前開款項。嗣為泓洺公司負責人乙○○發
    覺後，丙○○原承諾將於同年11月間返還侵占之款項，惟屆
    期仍不知去向。
二、案經泓洺公司訴請臺灣臺中地方法院檢察署檢察官偵查起訴
    。
    理  由
一、上開犯罪事實，業據被告丙○○於原審及本院審理時自白不
    諱，核與告訴人泓洺公司負責人乙○○於偵查中結證之情節
    相符，復有被告書立之切結書、本票及收據（上均影本）等
    物可資佐證，足證被告自白與事實相符。本件罪證明確，被
    告業務侵占犯行堪以認定。
二、被告為上開犯罪事實(一)之行為後，刑法關於罰金刑最低額（
    第33條第5款）、易科罰金（第41條）、定執行刑（第51條
    ）、連續犯（第56條）之規定業經總統於94年2月2日公布修
    正公布，並自95年7月1日起施行。比較修正前後之規定，各
    該修正後之規定，並無較有利於被告之情形，依同法第2條
    第1項，仍應依各該修正前之規定論處。數罪併罰，有一罪
    在刑法修正後所犯者，關於定應執行刑及易科罰金之折算標
    準，亦應依上開標準比較適用。核被告所為，係犯刑法第33
    6條第2項之業務侵占罪。被告犯罪事實(一)所為先後多次業務
    侵占犯行，時間相近，所犯為基本構成要件相同之罪名，顯
    係出於概括犯意反覆為之，應依修正前刑法第56條之規定論
    以連續犯，並加重其刑。其所犯上開連續業務侵占罪及如犯
    罪事實(二)之業務侵占罪二罪間，犯意各別，行為不同，應分
    論併罰。原審法院因認被告罪證明確，而予論科，固屬有據
    。然查被告犯本件之罪，時間均在96年4月24日以前，合於
    中華民國九十六年罪犯減刑條例第2條第1項第3款之減刑規
    定，原審法院未及適用該規定予以減刑，尚有未洽。檢察官
    上訴意旨雖未指摘原判決上開不當，但原判決既有上揭可議
    ，仍應由本院予以撤銷改判。爰審酌被告所侵占之金額非多
    ，且犯罪後坦承犯行，態度良好，惟尚未與被害人和解等一
    切情狀，分別量處如主文第2項所示之刑，及其減得之刑暨
    易科罰金之折算標準，並依法定其應執行之刑，暨易科罰金
    之折算標準。
據上論斷，應依刑事訴訟法第369條第1項前段、第364條、第299
條第1項前段，刑法第2條第1項前段、第336條第2項、第41條第1
項前段，修正前刑法第56條、第41條第1項前段、第51條第5款，
刑法施行法第1條之1，中華民國九十六年罪犯減刑條例第2條第1
項第3款、第7條、第9條，判決如主文。
本案經檢察官甲○○到庭執行職務。
中　　華　　民　　國　　96　　年　　9 　　月　　13　　日
            刑事第六庭　審判長法　官　李　文　雄
                              法　官　張  恩　賜
                              法　官　邱　顯　祥
上列正本證明與原本無異。
不得上訴。
                              書記官  陳　桂   芬
中　　華　　民　　國　　96　　年　　9 　　月　　13  　日
附錄本案論罪法條:
中華民國刑法第336條第2項
（公務公益侵占罪、業務侵占罪）
對於公務上或因公益所持有之物，犯前條第 1 項之罪者，處 1
年以上 7 年以下有期徒刑，得併科 5 千元以下罰金。
對於業務上所持有之物，犯前條第 1 項之罪者，處 6 月以上
5 年以下有期徒刑，得併科 3 千元以下罰金。
